【裁判字號】    94,小上,19
【裁判日期】    950825
【裁判案由】    損害賠償
【裁判全文】
臺灣新竹地方法院民事裁定              94年度小上字第19號
上  訴  人  乙○○
被上訴人    郡馬汽車有限公司
法定代理人  甲○○
上列當事人間請求損害賠償事件，上訴人對於中華民國94年8月
31日本院竹北簡易庭94年度竹北小字第153號小額訴訟事件第一
審判決提起上訴，本院裁定如下：
    主  文
上訴駁回。
第二審訴訟費用新臺幣壹仟伍佰元由上訴人負擔。
    理  由
一、按對於小額程序之第一審裁判之上訴或抗告，非以其違背法
    令為理由，不得為之，民事訴訟法第436條之24第2項定有明
    文。又對於小額程序之第一審裁判之上訴，上訴狀內應記載
    上訴理由，表明下列各款事項：（一）原判決所違背之法令
    及具體內容。（二）依訴訟資料可認為原判決有違背法令之
    具體事實，民事訴訟法第436條之25定有明文。依民事訴訟
    法第436條之32第2項準用同法第468條、第469條第1款至第5
    款規定，判決不適用法規或適用不當者，為違背法令，判決
    有同法第469條所列各款情形之一者，為當然違背法令。是
    當事人就小額訴訟事件第一審判決提起上訴，如依前揭民事
    訴訟法第436條之32第2項準用同法第468條規定，以第一審
    判決有不適用法規或適用法規不當為理由時，其上訴狀或理
    由書應有具體之指摘，並揭示該法規之條項或其內容，若係
    成文法以外之法則，應揭示該法則之旨趣，倘為司法院解釋
    、或最高法院判例，則應揭示該判解之字號或其內容，如以
    民事訴訟法第469條所列各款情形為理由時，其上訴或理由
    書，應揭示合於該條款之事實，上訴狀或理由書如未依此項
    方法表明者，即難認為已對原審判決之違背法令有具體之指
    摘，其上訴自難認為合法，此有最高法院71年台上字第314
    號判例可資參照。
二、本件上訴意旨略以：
    被上訴人所有之KIA轎式自用小客車（下稱系爭車輛）未懸
    掛車牌即行駛於道路，對於本件事故之發生與有過失，故關
    於系爭車輛轉賣後產生之差額（上訴狀用語為「折舊」，惟
    衡諸真意，應係指交易價值貶損之差額），亦應分擔部份金
    額，上訴人對於賠償修車費新台幣（下同）六千四百元並無
    意見，但系爭車輛轉賣後產生之貶損差額不應完全由上訴人
    承擔，原審判決有所違誤，為此提起本件上訴等語。
三、查原審判決依據上訴人坦承自後追撞系爭車輛，並審酌卷內
    道路交通事故現場圖、道路交通事故調查報告表、道路交通
    事故談話紀錄表、現場照片、台灣省竹苗區車輛行車事故鑑
    定委員會函等，認定上訴人當時駕駛之車輛係同一車道之後
    車，應依道路交通安全規則第94條之規定，對於前車保持隨
    時可以煞停之距離，且應注意車前狀況，隨時採取必要之措
    施，而上訴人疏於注意，致發生本件車禍，為本件肇事之原
    因，系爭車輛之駕駛人邱姿惠並無與有過失之情形，此業經
    原審於判決理由三、（一）中敘明。上訴人指摘原審判決認
    定交易價值之貶損差額應由其全額負擔，忽略系爭車輛未懸
    掛車牌即上路，亦屬與有過失云云，然此為原審就車禍事故
    之過失責任歸屬於何方，所為之事實認定、證據取捨之職權
    行使，究非法規適用問題，上訴人泛言指摘原審就此有所違
    誤，但未具體說明其有何不適用法規，或適用法規不當之情
    形，並揭示該法規之條項或其內容，及合於民事訴訟法第46
    9條第1款至第5款所列之事實，難認對該判決之如何違背法
    令已有具體指摘，亦無從認為原審判決有何不適用法規或適
    用法規不當之情形。依據首開說明，應認上訴人之上訴為不
    合法，應予裁定駁回，併將本件訴訟費用計算如主文所示。
四、據上論結，依民事訴訟法第436條之32第2項、第444條第1項
    、第95條、第78條、第436條之19第1項，裁定如主文。
中    華    民    國    95    年    8     月    25    日
                  民事第一庭  審判長法  官  鄭政宗
                                    法  官  黃珮禎
                                    法  官  李珮瑜
以上正本證明與原本無異。
本裁定不得抗告。
中    華    民    國    95    年    8     月    25    日
                                    書記官  朱苑禎


司法院資訊處製作；財團法人民間司法改革基金會備份。
